【裁判字號】    97,訴緝,20
【裁判日期】    970926
【裁判案由】    毒品危害防制條例
【裁判全文】
臺灣基隆地方法院刑事判決        97年度訴緝字第20號
公  訴  人  臺灣基隆地方法院檢察署檢察官
被      告  甲○○
上列被告因毒品危害防制條例案件，經檢察官提起公訴（97年度
毒偵字第705號），並經本院合議庭裁定由受命法官獨任進行簡
式審判程序，判決如下：
    主      文
甲○○施用第一級毒品，累犯，處有期徒刑柒月，扣案之塑膠藥
鏟壹支沒收；又施用第二級毒品，累犯，處有期徒刑肆月。應執
行有期徒刑拾月，扣案之塑膠藥鏟壹支沒收。
    事實及理由
一、本件犯罪事實應補充：「甲○○經2次觀察、勒戒，先後於
    87年9月8日、87年9月30日因無繼續施用傾向而釋放出所。
    復因施用第二級毒品案件，經本院裁定令入戒治處所施以強
    制戒治，於90年6月4日期滿執行完畢，並經本院以88年度基
    簡字第409號判處有期徒刑6月，與另案施用毒品案件經本院
    以88年度訴字第482號判決判處有期徒刑6月，2件經本院89
    年度聲字第413號裁定應執行有期徒刑11月，與本院89年度
    簡上字第80號所處有期徒刑6月接續執行，於91年3月4日假
    釋，於91年3月20日假釋期滿，未經撤銷假釋其未執行之刑
    以已執行論而執行完畢。另因施用第一級、第二級毒品案件
    ，經本院以92年度訴字第285號判決分別判處有期徒刑8月及
    6月，應執行有期徒刑1年確定，與另件傷害案件，經本院判
    處有期徒刑4月，2件經本院以93年度聲字第5467號裁定應執
    行有期徒刑1年2月，並於94年1月24日執行完畢。其於97年1
    月27日上午8時許，在基隆市○○路友人住處內，將第一級
    毒品海洛因置入針筒內摻水混合後注射手臂靜脈之方式，施
    用第一級毒品海洛因；又於97年1月26日下午5時許，在相同
    地點，以將第二級毒品甲基安非他命置於玻璃球內下方以火
    燒烤產生煙霧吸用之方式，施用第二級毒品甲基安非他命（
    此部分業據蒞庭檢察官當庭更正）。嗣為警查獲其所有供施
    用第一級毒品海洛因所用之塑膠藥鏟1支。」、證據應補充
    ：「被告於本院準備程序及審判程序之自白。」、應適用之
    法條應補充：「被告持有第一、二級毒品海洛因、甲基安非
    他命係供施用，其持有之低度行為均為施用之高度行為所吸
    收，均不另論罪。扣案之塑膠藥鏟1支，為犯罪行為人即被
    告所有，供本案犯罪所用之物，業據被告供明在卷，依刑法
    第38條第1項第2款之規定宣告沒收。」外，餘均引用如附件
    檢察官起訴書之記載。
二、據上論斷，應依刑事訴訟法第273條之1第1項、第284條之1
    、第299條第1項前段、第310條之2、第454條第2項，毒品危
    害防制條例第10條第1項、第23條第2項，刑法第11條前段、
    第47條第1項、第51條第5款、第38條第1項第2款，判決如主
    文。
本案經檢察官乙○○到庭執行職務。
中    華    民    國    97    年    9     月    26    日
                  刑事第四庭法  官    何怡穎
以上正本證明與原本無異。
如不服本判決應於收受本判決後10日內向本院提出上訴書狀，其
未敘述上訴理由者，並得於提起上訴後10日內向本院補提理由書
狀（均須按他造當事人之人數附繕本）「切勿逕送上級法院」。
中    華    民    國    97    年    9     月    26    日
                            書記官    鄭梅君
附錄本案論罪科刑法條：
毒品危害防制條例第10條
施用第一級毒品者，處 6 月以上 5 年以下有期徒刑。
施用第二級毒品者，處 3 年以下有期徒刑。
附件：
臺灣基隆地方法院檢察署檢察官起訴書
                                      97年度毒偵字第705號
     被      告  甲○○  男  31歲（民國○○年○月○○日生）
                         住基隆市七堵區○○○路77號
                         居臺北縣中和市○○路85巷12號2樓
                         身分證統一編號：Ｚ000000000號
上列被告因違反毒品危害防制條例案件，業經偵查終結，認應提
起公訴，茲敘述犯罪事實、證據並所犯法條如下：
     犯罪事實
一、甲○○前因施用毒品案件，經2次觀察、勒戒後，均認無繼
    續施用毒品之傾向，分別經本署檢察官於民國87年9月4日及
    87年9月29日，以87年度偵字第3805號及87年度偵字第4266
    號不起訴處分書為不起訴處分確定。復因施用第二級毒品案
    件，經臺灣基隆地方法院裁定令入戒治處所施以強制戒治，
    於90年6月4日期滿執行完畢，經臺灣基隆地方法院以88年度
    基簡字第409號判決判處有期徒刑6月確定；再因施用第二級
    毒品案件，經同法院以89年度簡上字第80號判決判處有期徒
    刑6月確定，並於91年3月20日執行完畢。另因施用第一級、
    第二級毒品案件，經同法院以92年度訴字第285號判決分別
    判處有期徒刑8月及6月，應執行有期徒刑1年確定，並於94
    年1月24日執行完畢。又因施用第一、二級毒品案件，經臺
    灣基隆地方法院以94年度訴字第428號判決分別判處有期徒
    刑10月及6月，應執行有期徒刑1年2月確定，甫於96年7月8
    日執行完畢。詎甲○○猶不知悔改，復基於施用第一級、第
    二級毒品之犯意，於97年1月28日14時40分許為警採尿前各
    回溯24小時、96小時內某時，在不詳地點，分別施用第一級
    毒品海洛因及第二級毒品安非他命。嗣為警於同日11時30分
    許，在基隆市○○路160號前盤查查獲，並扣得塑膠藥鏟1支
    ，經其同意採集尿液送驗結果，結果呈嗎啡、可待因及甲基
    安非他、安非他命命陽性反應，始悉上情。
二、案經基隆市警察局移送偵辦。
     證據並所犯法條
一、訊據被告甲○○矢口否認涉有上揭施用毒品之犯行，惟查，
    被告為警查獲後所採集之尿液檢體，經送台灣尖端先進生技
    醫藥股份有限公司以酵素免疫分析法為初步檢驗，並以氣相
    層析質譜儀法為確認檢驗之結果，呈甲基安非他命及嗎啡陽
    性反應之事實，有上開公司濫用藥物檢驗報告乙紙附卷可稽
    。本件事證明確，被告犯嫌堪予認定。
二、核被告所為，係犯毒品危害防制條例第10條第1項之施用第
    一級毒品罪嫌及同條第2項之施用第二級毒品罪嫌。其所犯
    上開2罪間，行為互殊，犯意各別，請分論併罰。被告有犯
    罪事實欄所載之科刑執行情形，有本署刑案資料查註紀錄表
    在卷可稽，其於受有期徒刑之執行完畢後，5年內再犯有期
    徒刑以上之本罪，為累犯，請依刑法第47條第1項規定加重
    其刑。扣案之塑膠藥鏟係供本件犯罪所用之物，請依刑法第
    38條第1項第2款之規定宣告沒收。
三、依刑事訴訟法第251條第1項提起公訴。
     此  致
臺灣基隆地方法院
中    華    民    國    97    年    3    月    11    日
                               檢  察  官  樊家妍
本件正本證明與原本無異
中    華    民    國    97    年    3    月    21    日
                               書  記  官  林建价
所犯法條：
毒品危害防制條例第10條第1項、第2項
施用第一級毒品者，處6月以上5年以下有期徒刑。
施用第二級毒品者，處3年以下有期徒刑。


司法院資訊處製作；財團法人民間司法改革基金會備份。
